# 实务操作 - 外币报表折算 - 利润表项目折算

提问人：小辣椒 8530 时间：2023-08-03 10:03:37
请教陈版主，境外用欧元进行合并报表列示；下属子公司在中国境内，记账本位币是人民币。
请问，境外公司在做合并报表时，将境内子公司财务报表折算为欧元时，利润表的折算如何操作？实务中可以简化用资产负债表日的即期汇率吗？还是必须按准则要求的，按照每笔人民币计量的利润按发生日汇率折算为欧元？如果按准则要求操作，实务中操作困难太大且繁琐。

回答人：chenyiwei
利润表的折算汇率为报告期内的加权平均汇率，例如年初、年末汇率的算术平均数，或者年初回来与 12 个月的月末汇率之和再除以 13 ，也可以采用其他系统、合理的方式。但一旦确定了折算汇率的确定原则，就应当保持一贯性，不应随意变更。
不应简化为按年末即期汇率折算。